【裁判字號】    90,中簡上,263
【裁判日期】    900919
【裁判案由】    竊盜
【裁判全文】
臺灣臺中地方法院刑事判決                        九十年度中簡上字第二六三號
    上  訴  人
    即  被  告  甲○○
右上訴人因竊盜案件，不服本院臺中簡易庭九十年度中簡字第一一０八號中華民國九
十年六月二十九日第一審簡易判決（聲請案號：九十年度偵字第八九三四號）提起上
訴，本院管轄第二審之合議庭判決如左：
    主  文
上訴駁回。
甲○○緩刑貳年，緩刑期內付保護管束。
    事  實
一、甲○○因其駕駛之車牌號碼ＱＯＶ─４６７號機車違規行車，車牌為警扣留，恐
    因無車牌駕車，致受處罰，竟意圖為自己不法之所有，於民國九十年二月下旬某
    日，在臺中市○○○路與大慶街口附近，持其所有客觀上具有危險性而足以對人
    生命、身體、自由產生危害，可供兇器使用之鐵鉗乙支，竊取乙○○所有車牌碼
    號ＵＫＶ─９５１號機車車牌乙面，懸掛在前揭機車上使用，鐵鉗則隨手丟棄。
    嗣於同年五月十六日十四時十五分許，甲○○前往臺中市○○○街臺中擔仔麵餐
    廳對面，駕駛前開贓車時，為警當場查獲。
二、案經內政部警政署國道公路警察局省道第二隊報告台灣台中地方法院檢察署檢察
    官聲請簡易判決處刑。
    理  由
一、訊據上訴人即被告（下稱被告）甲○○對右揭事實坦承不諱，核與被害人乙○○
    指訴之失竊情節相符，復有贓物領據一紙附卷可參，。本件事証明確，被告犯行
    堪以認定。
二、按刑法第三百二十一條第一項第三款攜帶凶器竊盜罪，不以被告持有凶器行竊之
    際，主觀上有無傷人之犯意為必要，只要其持有之器械客觀上具有傷人之危險性
    即為已足。查被告自承其行竊時所持有之鐵鉗一支，長度約十二公分左右，頭部
    較尖銳等語，是該支鐵鉗客觀上顯具有危險性，而足以對人生命、身體產生危害
    ，自屬凶器無疑，被告持有客觀上可供兇器使用之鐵鉗行竊，核其所為，係犯刑
    法第三百二十一條第一項第三款之加重竊盜罪。被告上訴意旨略稱：其行竊時持
    有鐵鉗一支，主觀上並無傷人之意，而伊甫入社會，經濟狀況不佳，請求給予緩
    刑之宣告等語。經查：原審認被告涉犯加重竊盜罪，事証明確，對被告諭知「處
    有期徒刑陸月，如易科罰金，以佰元折算壹日」，其認事用法及量刑均屬妥適
    ，被告上訴為無理由，應予駁回。惟本院審酌被告前未曾受有期徒刑以上刑之宣
    告，有臺灣臺中地方法院檢察署刑案資料查註紀錄表及台灣高等法院被告全國前
    案紀錄表各一件在卷可按，犯後坦承犯行，深具悔意，且其年紀尚輕，思慮淺薄
    ，經此偵審程序及科刑教訓後，當知警惕而無再犯之虞，本院認所宣告之刑，以
    暫不執行為適當，爰併予宣告緩刑二年，以啟自新。惟本院認被告之年紀尚輕、
    涉世未深，為免其再受外界之誘惑而犯罪，應由觀護人以專業知識輔導其品德，
    希其改過遷善，爰併予宣告緩刑期內付保護管束。至被告作案用之鐵鉗一支並未
    扣案，且其供明業經丟棄，是並無證據證明尚屬存在，原審未諭知沒收，尚無不
    當，併予敘明。
據上論斷，應依刑事訴訟法第四百五十五條之一第一項、第三項、第三百六十八條，
刑法第七十四條第一款、第九十三條第一項，判決如主文。
中      華      民      國    九十      年      九      月     十九     日
                         臺灣臺中地方法院刑事第三庭
                                   審判長法  官  唐 光 義
                                         法  官  張 智 雄
                                         法  官  黃 炫 中
右正本證明與原本無異。
不得上訴。
                                          書記官
中      華      民      國    九十      年      九      月     二十     日


司法院資訊處製作；財團法人民間司法改革基金會備份。
